【裁判字號】    90,訴,728
【裁判日期】    900803
【裁判案由】    違反著作權法等
【裁判全文】
臺灣臺北地方法院刑事判決                            九十年度訴字第七二八號
    公  訴  人  臺灣臺北地方法院檢察署檢察官
    被      告  庚○○
右列被告因著作權法案件，經檢察官提起公訴（八十九年度偵字第一四五九五號、第
一四八三八號、第一四八三九號、第一四八四０號、第一四八四一號、第一五五九七
號、第二三三八六號），本院判決如左：
    主  文
庚○○連續意圖銷售擅自以重製之方法侵害他人之著作財產權，累犯，處有期徒刑陸
月，如易科罰金以參佰元折算壹日。扣案如附表所示之物沒收。
    事  實
一、庚○○於民國八十六年三月三日因詐欺案件，經台灣板橋地方法院以八十五年度
    易字第五九九八號判處有期徒刑六月，經台灣高等法院於八十六年八月二十八日
    以八十六年上易字第三八一六號駁回上訴確定，於八十七年四月八日縮刑期滿執
    行完畢，仍不知檢束慎行，意圖銷售營利，並基於概括之犯意，明知「幫個忙」
    、「屋頂」、「情人」、「愛太遠」、「乾脆」、「回來」、「遺憾」、「忘了
    我忘了你」、「新鮮」、「WHAT EVERVERSINM」及「白鴿」等分別係己○○○音
    樂股份有限公司、博德曼股份有限公司、滾石國際音樂股份有限公司、環球國際
    唱片股份有限公司、科藝百代股份有限公司、新力哥倫比亞音樂股份有限公司、
    上華國際企業股份有限公司、華納國際音樂股份有限公司、豐華唱片股份有限公
    司、艾迴股份有限公司、魔岩唱片股份有限公司等享有著作權之音樂著作，非經
    前開擁有著作權公司之同意或授權，不得擅自重製、散布或意圖營利而交付；及
    明知「正宗臺灣十六張麻將」、「阿雅超時空歷險」、「倚天中文2000」、「水
    滸傳之梁山好漢」、「Photo Impact4.0」、「COOL 3D 2.5」、「世紀帝國」、
    「世紀帝國II」、「Microsoft  Windows  98」等電腦程式著作物，分別係甲○
    ○○股份有限公司、倚天資訊股份有限公司、智冠科技股份有限公司、友立資訊
    股份有限公司及美商微軟公司（Microsoft Cooperation）享有著作權之電腦程
    式著作物，依著作權法第四條第二款及八十二年七月十六日簽署生效之「北美事
    務協調委員會與美國在台協會著作權保護協定」，為受我國著作權法保護之著作
    物，非經前揭擁有著作權公司之同意或授權，不得擅自重製、散布或意圖營利而
    交付。詎竟出於連續侵害前揭公司著作權之概括犯意，自八十九年二月間起，在
    台北縣土城市○○路一七七巷七號二樓住處，以其向網路服務業者（ISP）「數
    位聯合通訊股份有限公司」（址設台北市○○區○○路一二五號九樓、十樓，下
    稱數位公司）所購買之撥接帳號（帳號名稱：kf175990），並以住處之電話（○
    二）00000000號電話及其所有之個人電腦（含鍵盤、滑鼠、數據機及螢
    幕等）周邊設備撥接上網，向免費網站http://www.geocities.com申請虛擬空間
    架設網站，設定網址http://www.geocities.com/RodeoDrive/6023，網站定名為
    「遊戲天地」，刊登販賣前揭盜版光碟之訊息，庚○○並向易達網股份有限公司
    （郵件伺服器設在台北市○○區○○路五段一五○巷二號地下一樓）申請免費電
    子郵件信箱a12323@ms48.url.com，供不特定之人以電子郵件註明光碟編號名稱
    以訂購交易前揭盜版音樂著作物及電腦程式著作物光碟片。庚○○再以前揭個人
    電腦、光碟燒錄器（對拷機）等，先後多次擅自將前揭電腦程式著作物等直接以
    對烤機對拷（原版對燒），或將前揭音樂著作物以MP3（ISO/MPEG Audio Layer3
    ）格式壓縮後燒錄在一片光碟中重製，並以每片新台幣（下同）一百元之代價售
    出（訂購者需負擔郵資一百元），再透過不知情之郵差寄送前開盜版光碟片予凌
    家豪及其他訂購之人，再將販售所得款項匯入不知情由吳志堅所申請帳號000
    00000號郵政儲金帳戶，迄查獲時止，販賣前揭盜版著作物所得約十餘萬元
    。嗣於八十九年六月廿九日下午二時十分許，為警持台灣台北地方法院檢察署核
    發之搜索票在庚○○前開住處查獲，並扣得庚○○所有如附表所示之物。
二、案經內政部警政署刑事警察局移送及己○○○音樂股份有限公司、博德曼股份有
    限公司、滾石國際音樂股份有限公司、環球國際唱片股份有限公司、科藝百代股
    份有限公司、新力哥倫比亞音樂股份有限公司、上華國際企業股份有限公司、華
    納國際音樂股份有限公司、豐華唱片股份有限公司、艾迴股份有限公司、魔岩唱
    片股份有限公司委由乙○○告訴；甲○○○股份有限公司、倚天資訊股份有限公
    司、智冠科技股份有限公司、友立資訊股份有限公司及美商微軟公司分別委由丙
    ○○律師、丁○○、戊○○訴由台灣台北地方法院檢察署檢察官偵查起訴。
    理  由
一、右揭犯罪事實，業據被告庚○○於警訊、偵查及本院審理中坦承不諱，與告訴代
    理人乙○○、丙○○律師、丁○○、戊○○等人指訴情節互相一致，此外，並有
    被告所有如附表所示之物及被告所有電腦硬碟資料列印附卷可資佐證。本件事證
    明確，被告犯行堪以認定。
二、核被告所為，係犯著作權法第九十一條第二項之意圖銷售擅自以重製之方法侵害
    他人之著作財產罪、第九十三條第三款以第八十七條第二款侵害他人之著作權之
    罪。被告先後多次重製、銷售盜版光碟犯行，時間緊接，所犯構成要件相同之罪
    名，顯係基於概括犯意反覆為之，為連續犯，以一罪論，並加重其刑。其重製他
    人之著作與銷售行為，有方法結果之牽連關係，應從較重之擅自以重製之方法侵
    害他人之著作財產罪。又被告於八十六年三月三日因詐欺案件，經台灣板橋地方
    法院以八十五年度易字第五九九八號判處有期徒刑六月，經台灣高等法院於八十
    六年八月二十八日以八十六年上易字第三八一六號駁回上訴確定，於八十七年四
    月八日縮刑期滿執行完畢，有台灣高等法院檢察署刑案紀錄簡覆表一件在卷可徵
    ，其於五年之內，再犯本件有期徒刑以上之罪，為累犯，依刑法第四十七條之規
    定，遞加重其刑。又被告與其母均為韓國人，繼父高齡七十歲，母六十七歲，均
    屆退休年齡，無力維持生活，僅被告一獨子扶養，有戶籍謄本影本在卷可稽，且
    被告製作販賣盜版光碟片扣除成本後淨利約月入萬餘元，歷四月即被查獲，所得
    財物不高，情輕法重，堪予憫恕，雖科以法定最低度之刑，猶嫌過重，爰依刑法
    第五十九條規定，減輕其刑。爰審酌目前被告轉業於便利商店工作，以維持家計
    ，其父母倘無被告照料，生活堪慮，及其一時圖利、致罹刑章之犯罪動機、目的
    、犯罪之手段、犯罪所生之危險或損害、犯罪後坦承犯行，態度良好，有悔悟之
    心等一切情狀，判處如主文所示之刑。又查被告行為後，刑法第四十一條已於九
    十年一月四日修正，同年月十日經總統公布施行之，修正後之刑法第四十一條規
    定：「犯最重本刑為五年以下有期徒刑以下之刑之罪，而受六個月以下有期徒刑
    或拘役之宣告，因身體、教育、職業、家庭之關係或其他正當事由，執行顯有困
    難者，得以一元以上三元以下折算一日，易科罰金。但確因不執行所宣告之刑，
    難收矯正之效，或難以維持法秩序者，不在此限。」「併合處罰之數罪，均有前
    項情形，其應執行之刑逾六月者，亦同」；該規定與修正前刑法第四十一條規定
    ：「犯最重本刑為三年以下有期徒刑以下之刑之罪，而受六個月以下有期徒刑或
    拘役之宣告，因身體、教育、職業或家庭之關係，執行顯有困難者，得以一元以
    上三元以下折算一日，易科罰金。」比較，修正後之規定將可諭知易科罰金之罪
    由犯最重本刑為三年以下有期徒刑以下之刑之罪擴大至犯最重本刑為五年以下有
    期徒刑以下之刑之罪，以修正後之規定較有利於被告，是依刑法第二條第一項前
    段之規定，應適用裁判時之法律即修正後之刑法第四十一條規定對被告所犯之罪
    諭知易科罰金之折算標準。扣案如附表所示之物，為被告供認為其所有犯罪所用
    或供犯罪預備之物，爰依刑法第三十八條第一項第二款之規定宣告沒收之。
據上論斷，應依刑事訴訟法第二百九十九條第一項前段，著作權法第九十一條第二項
、第九十三條第三款、第八十七條第二款，刑法第二條第一項前段、第十一條前段、
第五十六條、第五十五條、第五十九條、修正後第四十一條第一項、第三十八條第一
項第二款，罰金罰鍰提高標準條例第二條，判決如主文。
本案經檢察官陳錫柱到庭執行職務
中    華    民    國      九十        年      八      月      三        日
                                      臺灣臺北地方法院刑事第一庭
                                          法  官  李  莉  苓
右正本證明與原本無異。
如不服本判決，應於判決送達後十日內，向本院提出上訴狀。
                                          書記官  陳  惠  娟
中    華    民    國      九十        年      八      月      七        日
附表：
名  稱                    數  量
電腦主機及週邊設備        一批（含螢幕、鍵盤、滑鼠、主機、數據機等）
光碟對拷機                一部
盜版軟體及音樂光碟        一千一百九十三片
空白光碟片                四百十二片
代收貨價郵件詳情單        一冊
裝妥盜版光碟待寄郵件包裹  一個
附錄本案所犯法條：
著作權法第九十一條
擅自以重製之方法侵害他人之著作財產權者，處六月以上三年以下有期徒刑，得併科
新臺幣二十萬元以下罰金。
意圖銷售或出租而擅自以重製之方法侵害他人之著作財產權者，處六月以上五年以下
有期徒刑，得併科新臺幣三十萬元以下罰金。


司法院資訊處製作；財團法人民間司法改革基金會備份。
